【裁判字號】    90,裁,150
【裁判日期】    900322
【裁判案由】    聲請停止執行
【裁判全文】
最  高  行  政  法  院  裁  定                      九十年度裁字第一五○號
    抗  告  人  台大環保工程股份有限公司
    代  表  人  甲○○
右抗告人因與相對人臺北市政府間聲請停止執行事件，不服中華民國八十九年十月廿
七日臺北高等行政法院八十九年度停字第二七號裁定，提起抗告，本院裁定如左︰
    主  文
抗告駁回。
抗告訴訟費用由抗告人負擔。
    理  由
一、按「原行政處分之合法性顯有疑義者，或原行政處分之執行將發生難以回復之損
害，且有急迫情事，並非為維護重大公共利益所必要者，受理訴願機關或原行政處分
穖關得依職權或依申請，就原行政處分之全部或一部，停止執行。」、「前項停止執
行，行政法院亦得依聲請，停止執行。」訴願法第九十三條第二項、第三項分別定有
明文。準此，得依訴願法第九十三條第二項、第三項聲請（申請）停止執行者，以原
行政處分尚未執行為要件，此為當然之解釋；如原行政處分業已執行完畢，猶向行政
法院為停止執行之聲請者，應認不符停止執行之要件，而應駁回其聲請。本件抗告人
在原審聲請意旨略謂其係依據法令從事一般廢棄物清除業務之公司，民國（以下同）
八十九年八月十七日，因員工劉鎮亞之個人因素，未依公司所填具之廢棄物遞送聯單
內容清運，違規載運位於臺北縣新店市○○路二三五巷三號「遠東ＡＢＣ工業園區」
之廢棄物，並進入臺北市掩埋場處理，經相對人所屬環境保護局「代清除業專案稽查
小組」查獲並告發在案。抗告人於八十九年九月二十二日，接獲相對人府環三字第八
九○八一二五三○○號函：撤銷抗告人「本市第一類乙級廢棄物清除許可證，並且於
五年內不得以相同或類似機構名稱，申請該業務許可，負責人亦不得重新申請為清除
處理機構負責人」之行政處分。惟抗告人成立將近九年，向來謹守崗位，此次違規事
件，係司機個人行為，非抗告人授意所為，抗告人雖難咎監督管理之責，但絕非蓄意
違法，且係相對人八十九年一月五日新頒訂實施「臺北市政府對公民營廢棄物清除處
理機構違反廢棄物清理法暨相關法規之裁罰原則」後，屬初次違規，而相對人環境保
護局於八十九年九月一日發布新聞稿「對違規者即處以最重之撤證處分」，亦是本件
違規事件後始公布之決策，本件應不溯及既往。抗告人已於八十九年十月五日提起訴
願，並依法申請停止執行；詎相對人迄今遲遲不為同意，遂任原處分自八十九年十月
十五日起發生撤證之執行效力，抗告人認原處分之合法性顯有疑義，其執行將發生難
以回復之損害，並有急迫之情事，爰依法於提起訴願後為本件之聲請云云。原裁定則
以本件原行政處分係「自八十九年十月十五日起」撤銷抗告人第一類乙級清除許可證
，且已自是日起禁止抗告人所使用之車輛進入相對人所屬環境保護局處理設施之事實
，為兩造所不爭執，抗告人於聲請書內亦載明「．．．原處分自八十九年十月十五日
起發生撤證之執行效力．．．」等語，則原行政處分於抗告人八十九年十月十九日向
原審聲請停止執行之前，業已執行完畢，依首揭說明，自不得聲請停止執行。抗告人
仍向原審為停止執行之聲請，並非法之所許，遂駁回抗告人停止執行之聲請。
二、抗告意旨略以：依相對人環三字第八九○八九四五七○○號函示意旨，抗告人提
起訴願並申請停止原處分之執行，即靜候相對人重新審查，足見本案是否撤證，仍在
效力未定狀態，此種情形，非僅抗告人，至十月二十日，相對人亦對其他當事人發函
准予停止執行原處分，抗告人部分則不附理由「礙難同意」。相對人既於原訂撤證生
效日後，仍准其他當事人停止執行原處分，原裁定謂「原行政處分已執行完畢，猶．
．．為停止執行之聲請，應認不符停止執行之要件」，顯有未洽云云。惟查，本件行
政處分係自八十九年十月十五日起撤銷抗告人第一類乙級清除許可證，且自是日起禁
止抗告人所使用之車輛進入相對人所屬環境保護局處理設施，相對人並於八十九年十
月十六日以府環三字第八九○九四一三六○○號函否准抗告人停止執行之申請，原處
分自八十九年十月十五日起發生撤證之執行效力，復為抗告人所不爭執，則原處分既
已執行完畢，揆諸首揭說明，自不符停止執行之要件。至相對人同意其他當事人停止
執行其行政處分，因屬另案，且案情不同，自難比附援引而執為其有利之論據。從而
原裁定駁回抗告人之聲請，並無違誤，本件抗告意旨為無理由，應予駁回。
三、依行政訴訟法第二百七十二條、第一百零四條、民事訴訟法第四百九十二條第一
項、第九十五條、第七十八條，裁定如主文。
中    華    民    國     九十        年      三      月     二十二      日
                    最 高 行 政 法 院  第 三 庭
                                審 判 長 法  官      曾  隆  興
                                         法  官      吳  明  鴻
                                         法  官      徐  樹  海
                                         法  官      鄭  淑  貞
                                         法  官      林  家  惠
右  正  本  證  明  與  原  本  無  異
                                         法院書記官  陳  盛  信
中    華    民    國     九十        年      三      月     二十二      日


司法院資訊處製作；財團法人民間司法改革基金會備份。
